# 求助陈版以及各路大神“关于资产划转递延所得税问题”

提问人：djcqq 时间：2016-12-27 23:09:42
业务过程中碰到的问题，大体情况如下：A公司（上市公司主体）将资产负责整体平移划入B公司（A公司 2016 年新成立之全资子公司），在划入时点（ 2016 年 9 月）A公司账面递延收益 8000 万元（与资产相关的政府补助，与之相关的资产同时划入B公司）、该笔资产类政府补助相关的递延所得税资产余额 1200 万元（ 8000 15% ）。 B 公司的所得税率为 25% ，随即存在下列疑问： （ 1 ）该笔与资产相关的政府补助于 2012 年收到，收到当年即按照 15% 的税率缴纳了企业所得税，并于 2013 年随转固资产同时开始摊销，至划转时点余额 8000 万元，由于 B 公司的所得税率 25% ，划转时点是否需要补缴所得税？如需要补缴，是按照初始政府补助金额还是按照划转时点余额补充缴纳？ （ 2 ）另外与该政府补助相关的递延所得税资产在 B 公司单体报表层面是否需要按照 25% 的税率重新确认？
（ 8000 25%）。如果在B公司单体层面按照25%的税率进行调整，合并层面如何进行处理？（此次资产划转行为并未对合并层面的资产负债情况产生影响）

回答人：chenyiwei
1 、B公司接收该资产和递延收益时，分录为：借：固定资产，借：银行存款，贷：资本公积，贷：递延收益。该分录反映的是B公司个别报表层面资产和负债的初始确认，且该时点上既未影响B的会计利润也未影响应纳税所得额，所以B的个别报表层面不确认该递延所得税。 2 、在A的合并报表层面，在进行该递延收益的内部划转时，递延收益的账面价值（合并报表层面）和计税基础（零）均无变化，也就是暂时性差异仍然存在，但不同纳税主体的税率有差异，因此应在合并报表层面将计量该递延所得税资产的税率调整到25 ％，增加递延所得税资产并减少递延所得税费用；后续转回时也按 25 ％税率计算。

提问人：ceilinyu 时间：2016-12-28 09:14:00
陈版，这样会存在一个问题，通过这样操作，合并利润表将因减少所得税费用而增加净利润，与交易实质不符！

回答人：chenyiwei
我认为还是与经济实质一致的，即随着经济资源在税率不同的组成部分之间的划转，改变了整个集团对外的税务状况。而且在合并报表层面，该事项并不是权益性交易，所以其影响计入损益（递延所得税费用）。

提问人：djcqq 时间：2016-12-28 14:25:30
另外再补充一点，企业 2017 申请到高新认定的可能性比较大，这样划转公司之间就没有税率差异了。

回答人：chenyiwei
如果是，则预计暂时性差异转回时的适用税率为 15 ％的可能性较大，相应地递延所得税资产继续按 15 ％计量，无前面所讨论的合并报表层面损益影响。

提问人：djcqq 时间：2016-12-29 11:09:33
陈版，因为B是 2016 年 7 月成立的， 2017 年 8 月才具备申请高新的资格，也就是说在出具上市公司审计报告的时点，尚没有申请高新认定的资格， 虽然企业目前声明能获得高新认定，但是仅依据企业的声明作为会计处理的依据是否不够充分？另外如果按照差额税率调增合并利润 800 万（会对 2016 年度的盈利状况产生重大影响）是否不符合谨慎性的原则？因为假如未来年度B获得高新认定， 16年度确认的差额需要重新冲回。 现在有点纠结了！还请陈老师继续解答，跪谢了！

回答人：chenyiwei
不管如何，要保证处理结果的逻辑一致性。如果在谨慎判断后，认为获得高新技术资格的可能性较大，则递延所得税按 15 ％计量；
反之则按 25 ％。谨慎原则运用的前提是在运用后的结果必须保证逻辑一致。

提问人：呼叫帮助 时间：2018-01-13 21:42:46
在资产负债表债务法下，递延所得税资产／负债是先根据年末暂时性差异余额和预计转回时的适用税率计算出应有余额，然后再与现有余额进行比较和差额调整的。因此无需考虑本期的所得税费用中有多少是上期暂时性差异的转回影响金额，有多少是本期新发生的暂时性差异。事实上在很多情况下是难以分清的。为什么会是这样的？

回答人：chenyiwei
这个和应收账款的账龄分析法等组合方法类似，也不能完全准确地区分转回和转销，你可以类比一下。